ru: Оборудование и технические изделия > Строительные изделия > Лестничные марши: Изогнутые лестницы; Консольные лестницы; Винтовые лестницы; Прямые лестницы; Лестницы с забежными ступенями
sk-SK: Náradie > Stavebné materiály > Schodiská: Zakrivené schodiská; Plávajúce schodiská; Točité schodiská; Rovné schodiská; Točité schodiská
en: Hardware > Building Materials > Staircases: Curved Staircases; Floating Staircases; Spiral Staircases; Straight Staircases; Winder Staircases
zh-CN: 五金/硬件 > 建材 > 楼梯: 弧形楼梯; 浮动楼梯; 螺旋楼梯; 直楼梯; 旋转楼梯
vi: Phần cứng > Vật liệu xây dựng > Cầu thang: Cầu thang cánh cung; Cầu thang bay; Cầu thang xoắn ốc; Cầu thang thẳng; Cầu thang vòng
lt-LT: Techninė įranga > Statybinės medžiagos > Laiptai: Lenkti laiptai; Laiptai paslėpta laikančiąja konstrukcija; Spiraliniai laiptai; Tiesūs laiptai; Laiptai su posūkiu
ko: 철물 > 건축 자재 > 계단: 곡선형 계단; 벽면 고정형 계단; 나선형 계단; 일자형 계단; 와인더 계단
de: Heimwerkerbedarf > Baumaterialien > Treppen: Gebogene Treppen; Schwebende Treppen; Spindelreppen; Gerade Treppen; Gewendelte Treppen
ja: DIY用品 > 建築材料 > 階段: カーブ階段; フローティング階段; 螺旋階段; 直線階段; ワインダー階段
cs: Kutilství a řemeslo > Stavební materiály > Schodiště: Zahnutá schodiště; Plovoucí schodiště; Točitá schodiště; Rovná schodiště; Schodiště se zatočením
fi: Rakentaminen > Rakennusmateriaalit > Portaat: Kaarevat portaikot; Kelluvat portaikot; Spiraaliportaikot; Suorat portaikot; Kulmaportaikot
nl: Bouwmaterialen > Afbouwmaterialen > Trappen: Gebogen trappen; Zwevende trappen; Wenteltrappen; Rechte trappen; Draaitrappen
zh-TW: 硬體 > 建材 > 樓梯間: 弧形樓梯; 懸浮樓梯; 螺旋樓梯; 直梯; 三角樓梯
nb: Maskinvare > Bygningsmaterialer > Trapper: Buede trapper; Flytende trapper; Spiraltrapper; Rette trapper; Vindeltrapper
sl-SI: Gradbena oprema > Gradbeni materiali > Stopnišča: Zakrivljena stopnišča; Lebdeča stopnišča; Spiralna stopnišča; Ravna stopnišča; Zavita stopnišča
sv: Metallprodukter > Byggnadsmaterial > Trappor: Svängda trappor; Flytande trappor; Spiraltrappor; Raka trappor; Vridna trappor
da: Isenkram > Byggematerialer > Trapper: Buede trapper; Flydende trapper; Vindeltrapper; Lige trapper; Vikletrapper
el: Υλικά κατασκευών > Οικοδομικά υλικά > Σκάλες: Καμπύλες σκάλες; Πλωτές σκάλες; Σπειροειδείς σκάλες; Ευθείες σκάλες; Κυκλικές σκάλες
fr: Quincaillerie > Matériaux de construction > Escaliers: Escaliers courbes; Escaliers flottants; Escaliers en spirale; Escaliers droits; Escaliers en colimaçon
it: Articoli di ferramenta > Materiali da costruzione > Scalinate: Scale curve; Scale galleggianti; Scale a chiocciola; Scale dritte; Scale con salita a chiocciola
ro-RO: Feronerie > Materiale de construcții > Scări: Scări curbate; Scări flotante; Scări în spirală; Scări drepte; Scări combinate
pl: Sprzęt > Materiały budowlane > Klatki schodowe: Schody gięte; Schody pływające; Schody spiralne; Schody proste; Schody zabiegowe
es: Bricolaje > Materiales de construcción > Escaleras: Escaleras curvas; Escaleras flotantes; Escaleras de caracol; Escaleras rectas; Escaleras enrollables
th: ฮาร์ดแวร์ > วัสดุก่อสร้าง > บันไดทอดหนึ่ง: บันไดโค้ง; บันไดลอย; บันไดเวียน; บันไดตรง; บันไดเลี้ยว
tr: Hırdavat > Yapı Malzemeleri > Merdivenler: Kavisli Merdivenler; Bağımsız Merdivenler; Sarmal Merdivenler; Düz Merdivenler; Sarma Merdivenleri
bg-BG: Железария > Строителни материали > Стълбища: Извити стълбища; Плаващи стълбища; Спираловидни стълбища; Прави стълбища; Извити стълбища с площадки
hu: Hardver > Építőanyagok > Lépcsők: Íves lépcsők; Lebegő lépcsők; Csigalépcsők; Egyenes lépcsők; Csavart lépcsők
pt-PT: Equipamento > Materiais de construção > Escadarias: Escadas curvas; Escadas flutuantes; Escadas em espiral; Escadas retas; Escadas enroladas
hr-HR: Željezarija > Građevinski materijali > Stubišta: Zakrivljena stubišta; Lebdeća stubišta; Spiralna stubišta; Ravna stubišta; Zavojita stubišta
pt-BR: Ferragens > Materiais de construção > Escadas: Escadas curvas; Escadas flutuantes; Escadas em espiral; Escadas retas; Escadas em leque